【裁判字號】    97,易,2492
【裁判日期】    980521
【裁判案由】    傷害等
【裁判全文】
臺灣臺北地方法院刑事判決              97年度易字第2492號
公  訴  人  臺灣臺北地方法院檢察署檢察官
被      告  乙○○
                      樓
上列被告因傷害等案件，經檢察官提起公訴（96年度偵字第2509
8 號），本院判決如下：
    主  文
乙○○共同傷害人之身體，處有期徒刑貳月，如易科罰金，以新
臺幣壹仟元折算壹日；又共同以強暴妨害人行使權利及使人行無
義務之事，處有期徒刑肆月，如易科罰金，以新臺幣壹仟元折算
壹日；又以加害生命、身體之事恐嚇他人，致生危害於安全，處
有期徒刑貳月，如易科罰金，以新臺幣壹仟元折算壹日。應執行
有期徒刑陸月，如易科罰金，以新臺幣壹仟元折算壹日。
    事  實
一、乙○○於民國96年間曾僱用丙○○在其所經營址設臺北市萬
    華區○○○路○ 段245 號乙棟2 樓第942 號攤位之海鮮漁貨
    批發店（下稱海鮮店）擔任售貨員，嗣乙○○因丙○○與其
    前妻甲○○發生口角而解僱丙○○，並告知其於96年11月8
    日至上址結算及領取薪資。嗣丙○○於96年11月8 日中午12
    時26分許，以其所使用之0000000***號（詳卷）行動電話撥
    打乙○○所使用之0000000000號行動電話，確認領款時間後
    ，遂於同日下午1 時27分許抵達上開海鮮店，惟因乙○○表
    示其尚在忙碌，請丙○○晚點再來，丙○○便先行離去，直
    至同日下午3 時56分許，才返回上址準備領取薪資，惟此時
    乙○○又表示丙○○需先向甲○○當面道歉後方肯給付薪資
    ，並同時以其所使用之上開行動電話撥打甲○○所使用之00
    00000000號行動電話，請甲○○前來上址，俟約5 分鐘後，
    甲○○抵達店內，丙○○依乙○○要求而下跪向甲○○道歉
    （此因無強暴、脅迫行為，不構成強制罪），未料乙○○認
    丙○○道歉音量過小而心生不滿，徒手毆打丙○○頭部（無
    證據證明已成傷），又為避免引人側目，繼而與同在店內之
    2 名真實姓名、年籍均不詳之成年男性友人（下稱不詳男子
    ），共同基於妨害人行使權利及使人行無義務之事之犯意聯
    絡，由乙○○強拉丙○○側背於身上之背包，並以手勒住丙○○頸部，將丙○○拽拖至上開攤位旁之樓梯間，復由其中
    1 名不詳男子強行取走原置於丙○○身上之背包與手機，而
    以此強暴方式妨害丙○○自由離去及使用電話錄音存證或自
    由對外通訊之權利。嗣乙○○與前揭2 名不詳男子復基於傷
    害人之身體之犯意聯絡，共同以拳打腳踢方式毆打丙○○，
    致丙○○受有頭部損傷併臉部多處挫傷、鼻子挫傷併鼻流血
    及胸壁、背部多處挫傷之傷害。而乙○○與前揭2 名不詳男
    子為避免事後遭追究責任，復承前妨害人行使權利及使人行
    無義務之事之單一犯意聯絡，由乙○○喝令丙○○按其口述
    內容書立內容為「本人丙○○自願讓環南市場之前的老闆和
    朋友教訓，本人自小身體就有不適，如有身體不適狀況等，
    當自行負責。特立此約。絕無異議。」之切結書，及交付身
    分證供其影印存底，丙○○恐再遭強暴手段對待，不得已依
    乙○○上揭指示書立切結書，並取出其身分證交由其中1 名
    不詳男子影印存底，而使丙○○為書立切結書與交付身分證
    供影印存底之無義務之事。乙○○取得該切結書後，方交還
    前開手機、背包、身分證及給付薪資新臺幣（下同）13,000
    元予丙○○。嗣丙○○離去時，乙○○因恐東窗事發，竟單
    獨另行基於恐嚇之犯意，對丙○○恫嚇稱：如有後續，會找
    朋友至丙○○就讀學校拜訪等語，以此加害生命、身體之事
    ，恐嚇丙○○，使丙○○心生畏懼，致生危害於安全。嗣丙○○到校請假並向校方簡述上情後，遂由學校教官孫志萍陪
    同前往臺安醫院就診驗傷，丙○○再於同日稍晚出院後報警
    處理，而悉上情。
二、案經丙○○訴由臺北市政府警察局萬華分局報請臺灣臺北地
    方法院檢察署檢察官偵查起訴。
    理  由
壹、證據能力部分：
一、證人丙○○於偵查中在檢察官面前所為之陳述，雖屬被告以
    外之人於審判外之言詞陳述，惟依作成時之客觀條件及環境
    而為判斷，係出於供述者之真意，無違法取供之情形，且經
    具結，並無顯不可信之情況，依刑事訴訟法第159 條之1 第
    2 項之規定，應得為證據。
二、次按刑事訴訟法第159 條第1 項規定：「被告以外之人於審
    判外之言詞或書面陳述，除法律有規定者外，不得作為證據
    」；其立法本旨係以證人於審判外之言詞或書面陳述，屬於
    傳聞證據，此項證據，當事人無從直接對於原供述者加以詰
    問，以擔保其真實性，法院亦無從直接接觸證人而審酌其證
    言之憑信性，違背直接審理及言詞審理之原則，除具有必要
    性及信用性情況之除外者外，原則上不認其有容許性，自不
    具證據能力；至所謂具有必要性及信用性情況者，例如刑事
    訴訟法第159 條之1 至第159 條之5 之情形，仍例外認其有
    證據能力，然此係指法院未於審判期日傳喚相關證人到庭，
    案件僅能依靠該等證人於審判外之陳述以為判斷之情形，始
    需就該等審判外供述證據嚴格依照刑事訴訟法第159 條之1
    至同條之5 所定要件一一檢視各該證人之供述，作為證據之
    資格。倘法院已經依據當事人聲請傳喚證人到庭接受檢辯雙
    方之交互詰問，則法院既已透過直接、言詞審理方式檢驗過
    該證人之前所為證述，當事人之反對詰問權已受到保障得以
    完全行使之情況下，該等審判外證據除有其他法定事由（例
    如：非基於國家公權力正當行使所取得或私人非法取得等，
    而有害公共利益，即以一般證據排除法則為判斷），應認該
    審判外供述已得透過審判程式之詰問檢驗，而取得作為證據
    之資格（最高法院94年台上字第2507號、95年台上字第2515
    號判決參照）。證人丙○○業於本院審判期日經檢察官、被
    告交互詰問檢視其證詞，揆諸上開最高法院判決意旨，其於
    警詢之證述，已取得作為證據之資格，且檢察官及被告於言
    詞辯論終結前亦未聲明異議，本院審酌證人丙○○證述作成
    時之情狀認為適當，依刑事訴訟法第159 條之5 第2 項之規
    定，認有證據能力。
三、至本判決所引書證、物證，檢察官、被告於本院審理中，均
    不爭執其證據能力，復未於言詞辯論終結前聲明異議，且經
    核並無顯不可信之情況，依刑事訴訟法第159 條之4 、第15
    9 條之5 第2 項，均有證據能力。
貳、實體方面：
一、訊據被告乙○○固坦承曾僱用告訴人丙○○擔任其所經營海
    鮮店之員工，並因告訴人與其前妻甲○○發生口角而將告訴
    人解僱，而於上揭時、地與告訴人相約給付其尚未給付與告
    訴人之薪資，並以其所使用之0000000000號行動電話撥打其
    前妻甲○○所使用之0000000000號行動電話，通知甲○○前
    來店內當場接受告訴人之道歉後，才將薪資給付予告訴人等
    情，惟矢口否認有何傷害、妨害自由或恐嚇之犯行，辯稱：
    丙○○於上揭時、地向甲○○當面道歉後，伊即將薪資交付
    丙○○，丙○○拿了錢後就先走了，伊和甲○○則繼續在店
    內工作到一段落後才一同離開，伊並未毆打丙○○，亦未強
    拉丙○○側背於身上之背包，並以手勒住丙○○頸部，將丙○○拽拖至上開攤位旁之樓梯間，更未夥同其他人毆打丙○○或強取丙○○之背包、手機、遑論要求丙○○書立切結書
    及交付身分證，況當日下午3、4時間，伊正和丁○○討論散
    發市議員選舉宣傳單之事，伊如何為上開行為云云。經查:
 (一) 上揭事實業據證人即告訴人丙○○於警詢時、偵查中及本院
    審理時證述綦詳，且互核其前後證述大致相符。其於警詢時
    指述：伊於96年11月8 日下午4 時5 分左右，到臺北市萬華
    區○○○路○ 段245 號環南市場乙棟2 樓，找之前打工的老
    闆即被告，要領取之前打工的薪資1,3000元，被告就打電話
    叫老闆娘即其前妻過來，並要伊為之前與老闆娘起口角一事
    道歉。伊當時有向老闆娘道歉，但被告卻不肯做罷，將伊拖
    至環南市場乙棟、丙棟前門中間之樓梯間，夥同2 名男子一
    起對伊拳打腳踢，且強行取走伊的背包及手機，並要伊寫下
    內容為「本人丙○○自願讓環南市場之前的老闆和朋友教訓
    ，本人自小身體就有不適，如有身體不適狀況等，當自行負
    責。特立此約。絕無異議。」之切結書，及交出身份證給被
    告之員工影印存底後才准離開，伊當時怕伊不照做，被告可
    能會再毆打伊，才非自願的寫下上開切結書及交付身份證給
    被告之員工影印，之後被告才將背包、手機及薪資13000 元
    給伊，且在伊離去時，另外出言恐嚇伊：如有後續動作的話
    ，他會找朋友到伊就讀之學校拜訪伊等語，讓伊心裡非常害
    怕，擔心被告會再次傷害伊等語（見偵查卷第8 頁至第12頁
    ）。於偵查中證述：伊於96年11月8 日下午2 點多去找被告
    領薪水，因為伊之前與被告的老婆吵架遭被告解僱，當天被
    告很忙，叫伊等一下，伊下午4 點多再去找被告，被告說要
    找他老婆來店裡，要伊下跪親自向她道歉，但被告認伊道歉
    聲音太小，就動手打伊，還用手勒住伊背包，把伊拖到旁邊
    的樓梯，並與2 個朋友一起打伊，把伊之手機及背包拿走，
    怕伊錄音及打電話求救。打完後還要伊簽切結書，說伊是自
    願被打，才給伊錢放伊走等語（見偵查卷第21頁）。復於本
    院審理時結證稱：被告曾於96年間僱用伊，但因伊與被告前
    妻甲○○發生口角，就遭被告解僱，96年11月8 日當天伊是
    要找被告領薪水，伊於當日中午12時26分，先用伊的000000
    0***號手機打給被告相約領款時間，伊好像是下午2 點多到
    被告經營的環南市場攤位，伊見到被告後，被告說他在忙，
    叫伊晚一點再過去，伊就先離開，去附近的漫畫店待一下，
    等到下午4 點多再過去時，被告攤位已經收的差不多，當時
    市場已經沒什麼人，伊跟被告索取之前的工資，被告就處處
    刁難伊，說伊把他前妻惹的很生氣，要伊跟他前妻道歉，被
    告就打電話給他前妻要她過來，等到他前妻過來之後，被告
    叫伊跟他前妻下跪，當時在場的人似乎有3、4個人是被告的
    朋友，但伊現在不太記得，伊就下跪跟他前妻道歉，並一直
    說對不起，被告說伊聲音太小，就用拳頭打伊的頭部，當時
    伊是半跪，被打倒在地上，被告就拉著伊的側背背包，勒住
    伊的脖子，把伊拉到旁邊的樓梯間，到樓梯間之後，被告就
    跟前開3、4個人，開始對伊拳打腳踢，然後伊就流鼻血，其
    中1 個人把伊的背包及手機拿走，說怕伊會錄音，被告也有
    看到，打完之後，被告在樓梯間叫伊簽切結書，伊就在樓梯
    間廁所門口前之小桌子上，由被告念一句，伊照寫一句之方
    式書立切結書，切結書之內容大致是表示伊是自願給被告教
    訓，其詳細內容就如聲請簡易判決處刑書上所載，伊寫完之
    後，被告就將切結書收起，伊自己並無留底，但因為事發當
    晚伊即去報案，印象特別深刻，故伊在警詢時方能說出切結
    書之完整內容，接著被告還要求伊拿出身份證交給他的朋友
    影印存底，之後於當日下午5 時30分許伊離開時，被告才交
    還背包、手機、身份證及給付薪資與伊，並出言恐嚇伊稱，
    如果伊有後續的動作，他就會找他朋友去伊的學校拜訪伊，
    伊聽了很害怕等語明確（見本院卷第47頁至第57頁、第75頁
    ）。
  (二)參以證人即上開海鮮店相鄰之攤販戊○○於本院審理時亦證
    稱：伊於96年11月間大約下午4、5點左右，有看到告訴人、
    被告、被告之太太、及另外1名或2名成年男子在被告的攤位
    上談話，但伊在作自己之事情，沒仔細看他們之間有無肢體
    衝突，之後伊去上廁所時，又看到被告、告訴人及該1 名或
    2 名成年男子在樓梯間講話，氣氛很僵，伊沒有仔細去看告
    訴人的臉部有無異樣等語（見本院卷第102 頁至第107 頁）
    ，衡諸常情，告訴人與被告並無深交，其至上開海鮮店找被
    告之目的僅是領取薪資，按理其只需於攤位內向被告領得薪
    資後即無逗留之理，惟其竟反於此，而與被告及不詳男子僵
    持在樓梯間，顯見其應係受外力所迫，而上開樓梯間廁所門
    口前確有擺放桌子1 張之情，業據證人蔡宗林、戊○○於本
    院審理時證述無訛（見本院卷第80頁、第105 頁），果若告
    訴人未曾受被告喝令而非自願書立前揭切結書之對待，其如
    何能有如此深刻之記憶，而於距案發已將近一年半之本院審
    理時，仍能清楚證述上開地點之現場擺設狀況，佐以被告與
    告訴人間並無深仇怨隙，被告已於96年11月8 日下午告訴人
    離開時向告訴人付清工資，此為被告所自承，並經證人丙○○證述如前，是告訴人亦無設詞誣陷被告之動機，從而證人
    丙○○證述之前揭各情，即非無稽。
  (三)雖證人丙○○就在上開樓梯間與被告共同毆打其之不詳男子
    人數，於警詢、偵查中證述係2 人，而與其於本院審理時之
    證述為3至4人略有出入，然衡之本案案發時間距證人丙○○
    於本院作證之際已時隔將近1 年半，就此細節部分或有記憶
    不清，依罪疑唯輕原則，應認與被告共同毆打告訴人之不詳
    男子人數係2 人。又證人丙○○就被告於上開時、地徒手毆
    打其頭部，隨即強拉其至樓梯間，並由其中一名男子強取其
    背包及手機，再由被告與不詳男子共同對之拳打腳踢致傷，
    繼之被告即喝令其書立切結書及交出身份證予其中1 名不詳
    男子供影印存底，並於其離去時單獨對之恫嚇稱：如有後續
    ，會找朋友至其就讀學校拜訪等語，讓其非常害怕等基本事
    實，於警詢、偵查中及本院審理時始終證述一致，自難以其
    就與被告共犯之不詳男子人數有所出入，而認其證述全部不
    可採。此外，並有丙○○申請使用之門號0000000***（詳卷
    ）號行動電話通聯紀錄（見偵查卷第37頁）、乙○○申請使
    用之門號0000000000號行動電話通聯紀錄（見偵查卷第45頁
    至第47頁）、甲○○申請使用之門號0000000000號行動電話
    通聯紀錄（見偵查卷第33頁、第39-1頁）、財團法人基督復
    臨安息日會臺安醫院97年10月20日（97）醫發字第628 號函
    暨檢附之丙○○急診就診病歷資料、傷勢照片及診斷證明書
    各1 份在卷可稽（見本院卷第24頁至第32頁），足認證人丙○○之證述有證據可佐，堪予採信。
  (四)至告訴人書立切結書及交付身份證供影印存底時，被告或不
    詳男子2 人雖未另有其餘強暴、脅迫之舉，惟告訴人係在遭
    被告及不詳男子2 人拳打腳踢毆打後，隨即遭被告喝令書立
    切結書及交付身份證，告訴人處此情狀，其出於畏懼而為前
    揭行為，乃人之常情，此由證人丙○○於警詢時證述：伊當
    時怕伊不照做，乙○○可能會再毆打伊，才非自願寫下上開
    切結書及交付身份證等語益明，足認告訴人上開書立切結書
    及交付身份證仍屬遭強暴而行無義務之事甚明。基此，上揭
    事實，已堪認定。被告辯稱：丙○○於上揭時、地向甲○○
    當面道歉後，伊即將薪資交付丙○○，丙○○拿了錢後就離
    開，伊未毆打丙○○，亦無妨害丙○○行使權利或使丙○○
    行無義務之事云云，洵非可採。
  (五)再證人即告訴人所就讀育達商職之教官孫志萍於本院審理時
    證稱：丙○○是伊的學生，96年11月8 日傍晚時，丙○○有
    先打電話到學校表示他受傷了，希望學校幫忙，大概晚上6
    時20分學校快上課前，伊在學校見到丙○○，丙○○跟伊說
    他因薪資上的問題與在市場工作的老闆起糾紛，他去拿薪水
    時被老闆及老闆的朋友打，那時伊見丙○○之臉部傷勢就如
    卷附第30頁下方照片所示，接著伊就帶丙○○去臺安醫院就
    診，到院時間約晚上7 時4 分許，又從伊見到丙○○，到陪
    丙○○就醫期間，伊與丙○○幾乎都在一起，並未再遭受別
    人毆打等語，核與證人丙○○於本院審理時證述：伊被打完
    之後，於當天下午5 時56分許，有以行動電話撥打00000000
    00號向老師請假，老師問伊發生何事，並要伊到學校再說，
    之後伊到校說明之後，便由教官孫志萍陪同伊至臺安醫院驗
    傷等語相符（見本院卷第50頁），並有丙○○所使用之門號
    0000000***（詳卷）號行動電話通聯紀錄（見偵查卷第37頁
    ）、財團法人基督復臨安息日會臺安醫院97年10月20日（97
    ）醫發字第628 號函暨檢附之丙○○急診就診病歷資料、傷
    勢照片及診斷證明書各1 份在卷可稽（見本院卷第24頁至第
    32頁），益徵告訴人於上揭時、地遭被告及不詳男子毆打致
    受有頭部損傷併臉部多處挫傷、鼻子挫傷併鼻流血及胸壁、
    背部多處挫傷之傷害等情非虛，否則衡以被告與告訴人間既
    無深仇怨隙，告訴人當不至於事發後隨即向校方表明上情，
    並請求協助，而羅織構陷被告，此外，復查無證據足認告訴
    人確有自製成傷或因其他事故肇致前揭傷害之情，堪認告訴
    人所受上開傷害，確係因被告及不詳男子毆打所致無疑，是
    被告辯稱：伊不知告訴人診斷證明書上所載傷勢係如何造成
    ，與伊無關云云，顯屬臨訟卸責之詞，並非可採。
  (六)次查，被告曾由介紹告訴人來其店內應徵之員工處得知告訴
    人為學生乙情，為被告所自承（見本院卷第15頁正反面），
    又告訴人係由朋友介紹至被告上開海鮮店應徵，並曾於應徵
    時向被告告知其目前就讀之學校名稱、年級、及預計畢業時
    間等情，亦據證人丙○○於本院審理時結證明確（見本院卷
    第62頁），揆諸一般就職面試時，僱佣雙方多會就彼此之背
    景資料有所交流陳明，而應徵者之學、經歷、可工作時段更
    為雇主關心之重點，是被告辯稱：伊不知告訴人就讀何學校
    ，怎麼可能說出如有後續，會找朋友至丙○○就讀學校拜訪
    之恐嚇話語云云，實與常情有違，無足採憑。
  (七)至證人即被告前妻甲○○於本院審理時雖證稱：伊於96年11
    月8 日下午3 時56分接到被告手機來電，告知伊告訴人要領
    工資，要伊過去，伊便自家中出發前往上開海鮮店，隔約5
    分鐘伊到店內後，被告要告訴人向伊道歉，告訴人便向伊說
    對不起，並無下跪，亦無發生爭吵，告訴人向伊道歉時，伊
    一句話都沒說，被告聽到告訴人向伊道歉後，亦無對伊說話
    。道歉完後，被告就在攤位內將薪水付給告訴人，之後告訴
    人就離開，從伊至店內到告訴人離開，前後大約10幾分鐘，
    當時在場之人只有被告、告訴人與伊，期間並無被告的朋友
    前來，伊或是告訴人、被告均無到攤位旁之樓梯間，伊確定
    告訴人離開時，臉上並沒有傷云云，顯與證人戊○○於本院
    審理時證述被告、甲○○、及不詳男子曾於上揭時、地在被
    告的攤位上與告訴人談話，嗣後告訴人甚至和被告及不詳男
    子僵持在前開攤位旁樓梯間之情節互有齟齬（見本院卷第10
    3 頁至第106 頁），亦與被告於本院準備程序中供陳告訴人
    向甲○○說對不起後，其當時有問甲○○這樣可以嗎？甲○○說過去就算了乙節有所出入（見本院卷第16頁反面），更
    與證人丙○○前揭證述大相庭徑，參以證人甲○○雖已與被
    告離婚，惟其仍常至被告上開海鮮店工作幫忙，抑且於98年
    間產下被告之女之情，已據被告供述無訛，並經證人甲○○
    於本院審理時證述明確（見本院卷第73頁），足認被告與證
    人甲○○具有密切之利害關係，是其上開證詞顯有迴護偏頗
    被告之虞，難認屬實，自難遽採為有利於被告之認定。
  (八)另證人即相鄰上開海鮮店之攤販蔡宗林於偵查中及本院審理
    時均證稱：伊曾於96年11月8 日中午見告訴人至被告之攤位
    找被告，但伊下午3 點多離開環南市場時，已未見告訴人等
    語明確（見偵查卷第27頁正反面、本院卷第76頁至第80頁）
    ，足見證人蔡宗林於本案事發當時已不在環南市場內，根本
    無從見聞本案發生經過，自難以其證言採為有利或不利被告
    之認定。又證人丁○○雖於本院審理時證稱：伊曾於2、3年
    前市議員選舉期間之某日下午3、4點，帶同2 名男子在被告
    攤位旁之樓梯間遇到被告，與被告討論散發選舉宣傳單之事
    宜，並和經過之相鄰被告攤位賣蛤仔攤販之男子點頭，此外
    就沒有遇到其他人等語（見本院卷第147 頁至第148 頁反面
    ），惟其亦證稱：伊無法確定伊與被告討論散發選舉宣傳單
    一事之時間是否為96年11月8 日，亦無法確定是哪一年等語
    無訛（見本院卷第149 頁），是證人既無法確認其與被告討
    論散發傳單一事之時間確為本案發生時日，自難以上揭證詞
    為被告有利之認定，故被告辯稱：伊於96年11月8 日下午3、
    4 點間，正和丁○○討論散發市議員選舉宣傳單之事，如何
    對告訴人為其所指述之犯行云云，亦非可採。基上，被告所
    辯各節，無非事後卸飾之詞，不足採信。
  (九)綜上所述，本案事證明確，被告犯行堪以認定，應予依法論
    科。
二、核被告乙○○所為，係犯刑法第277 條第1 項之傷害罪、同
    法第304 條第1 項之以強暴妨害人行使權利及使人行無義務
    之事罪，及同法第305 條之恐嚇危害安全罪。被告分別以傷
    害及以強暴妨害人行使權利及使人行無義務之事之單一犯意
    ，於上開密接之時、地，毆打告訴人丙○○與妨害告訴人行
    使權利（自由離去及使用電話錄音存證或自由對外通訊）及
    使告訴人行無義務之事（書立切結書與交付身分證）之舉動
    ，均分別持續侵害告訴人之身體法益與意思自由，為接續犯
    ，應分別論以1 個傷害罪及1 個以強暴妨害人行使權利及使
    人行無義務之事罪。被告就上開傷害及以強暴妨害人行使權
    利及使人行無義務之事之犯行，與前揭2 名真實姓名、年籍
    均不詳之成年男性友人間，有犯意聯絡及行為分擔，為共同
    正犯。被告所犯上開3 罪間，犯意個別，行為互殊，應予分
    論併罰。爰審酌被告遇事不思理性解決，僅因不滿告訴人之
    道歉態度，即夥同不詳友人毆打傷害告訴人，並以強暴之方
    式發洩情緒，斲傷告訴人之意思自由，對告訴人所生身心傷
    害程度非輕，且犯後飾詞卸責，毫無悔意，態度不佳及其智
    識程度、生活狀況等一切情狀，各量處如主文所示之刑，均
    諭知易科罰金之折算標準，並定其應執行之刑，及諭知易科
    罰金之折算標準，以示儆懲。
據上論斷，應依刑事訴訟法第299 條第1 項前段，刑法第277 條
第1 項、第304 條第1 項、第305 條、第41條第1 項前段、第51
條第5 款，刑法施行法第1 條之1 ，判決如主文。
本案經檢察官蔡偉逸到庭執行職務
中    華    民    國    98    年    5    月    21    日
                  刑事第十庭  審判長法  官  林春鈴
                                    法  官  呂煜仁
                                    法  官  謝昀璉
上正本證明與原本無異。
如不服本判決應於收受送達後10日內向本院提出上訴書狀，並應
敘述具體理由；其未敘述上訴理由者，應於上訴期間屆滿後20日
內向本院補提理由書（均須按他造當事人之人數附繕本）「切勿
逕送上級法院」。告訴人或被害人如對於本判決不服者，應具備
理由請求檢察官上訴，其上訴期間之計算係以檢察官收受判決正
本之日期為準。
                                    書記官  鄭雅文
中    華    民    國    98    年    5     月    25    日
附錄法條：刑法第277 條第1 項、第304 條第1 項、第305 條。
中華民國刑法第277 條
（普通傷害罪）
傷害人之身體或健康者，處3 年以下有期徒刑、拘役或1 千元以
下罰金。
犯前項之罪因而致人於死者，處無期徒刑或7 年以上有期徒刑；
致重傷者，處3 年以上10年以下有期徒刑。
中華民國刑法第304 條
（強制罪）
以強暴、脅迫使人行無義務之事或妨害人行使權利者，處3 年以
下有期徒刑、拘役或3 百元以下罰金。
前項之未遂犯罰之。
中華民國刑法第305 條
（恐嚇危害安全罪）
以加害生命、身體、自由、名譽、財產之事，恐嚇他人致生危害
於安全者，處2 年以下有期徒刑、拘役或3 百元以下罰金。


司法院資訊處製作；財團法人民間司法改革基金會備份。
